臺灣高等法院刑事裁定
110年度聲字第4244號
聲  請  人  臺灣高等檢察署檢察官
受  刑  人  莊豐源



                    （現於法務部○○○○○○○○○○○執行中）
上列聲請人因受刑人數罪併罰有二裁判以上，聲請定其應執行之
刑（聲請案號：臺灣高等檢察署110年度執聲字第1876號），本
院裁定如下： 
    主  文
莊豐源如附表所示各罪所處之刑，應執行有期徒刑貳年壹月。
    理  由
一、聲請意旨略以：受刑人莊豐源（下稱受刑人）因詐欺等數罪
    ，先後經判決確定如附表，應依刑法第50條第1項第1款、第
    2項、第53條、第51條第5款規定，定其應執行之刑，爰依刑
    事訴訟法第477條第1項聲請裁定等語。
二、按裁判確定前犯數罪者，併合處罰之，而數罪併罰有二以上
    裁判者，應定其應執行之刑，其宣告多數有期徒刑者，於各
    刑中之最長期以上，各刑合併之刑期以下，定其刑期，但不
    得逾30年，刑法第50條、第51條第5款、第53條分別定有明
    文。再按刑事訴訟法第370條第2項、第3項，已針對第二審
    上訴案件之定應執行之刑，明定有不利益變更禁止原則之適
    用，於分屬不同案件之數罪併罰有應更定執行刑者，本於同
    為定刑裁定應為相同處理之原則，法院於裁定定應執行之刑
    時，自仍應有不利益變更禁止原則法理之考量，亦即另定之
    執行刑，其裁量所定之刑期，不得較重於前定之執行刑加計
    後裁判宣告之刑之總和，否則即與法律秩序理念及法律目的
    之內部界限有違（最高法院103年度第14次刑事庭決議及最
    高法院93年度台非字第192號判決意旨參照）。
三、經查： 
  ㈠本院參酌最高法院110年度台抗大字第489號裁定意旨，業已
    向受刑人函詢其對本件之意見，有本院送達證書在卷可考(
    見本院卷第155頁)，合先敘明。
  ㈡受刑人因詐欺罪等案件，先後經法院判決判處如附表所示之
    刑，且咸經確定在案（均詳如附表所示），而本院為附表所
    示案件犯罪事實最後判決之法院，有本院被告前案紀錄表及
    各該刑事裁判附卷可稽。又其中受刑人所犯如附表編號13至
    17所示之案件，為得易科罰金之罪；如附表編號1至12之案
    件則為不得易科罰金之罪，屬刑法第50條1項但書第1款之情
    形。茲檢察官依受刑人請求聲請定其應執行之刑，此有受刑
    人民國110年10月6日親自簽名之調查受刑人是否聲請定應執
    行刑調查表乙份存卷足參（見本院卷第17頁），本院審核認
    聲請為正當，應定其應執行之刑。
  ㈢爰審酌受刑人所犯如附表編號1至12所示之罪均屬三人以上共
    同犯詐欺取財或共同以網際網路對公眾散布而犯詐欺取財罪
    ，附表編號13至17所示之罪則均為共同犯詐欺取財罪，皆屬
    漠視他人財產權而侵害多名被害人財產法益，且嚴重破壞人
    與人間之信賴關係，侵害法益種類、犯罪態樣、手段均類似
    或相同，犯罪時間相近，責任非難重複程度較高；並斟酌本
    件對全體犯罪應予之整體非難評價程度，暨前述各罪定應執
    行刑之外部界限（各宣告刑中刑期最長之有期徒刑1年3月以
    上，各刑合併計算之刑期13年11月以下），及不利益變更禁
    止原則（其中附表編號1至12所示之罪曾經定應執行有期徒
    刑1年8月，附表編號13至17之罪曾經定應執行有期徒刑6月
    ，合計刑期為有期徒刑2年2月）等應遵守之內部界限，定其
    應執行之刑如主文所示。
四、依刑事訴訟法第477條第1項，刑法第50條第1項第1款、第2
    項、第51條第5款、第53條，裁定如主文。
中　　華　　民　　國　　110 　年　　11　　月　　25　　日
                  刑事第十五庭  審判長法　官  陳芃宇
                                      法　官  陳勇松
                                      法　官  陳俞伶
以上正本證明與原本無異。
如不服本裁定，應於收受送達後五日內向本院提出抗告狀。
                                      書記官  朱家麒
中　　華　　民　　國　　110 　年　　11　　月　　25　　日
附表： 
編        號  1 2 3         4 罪        名  三人以上共同犯詐欺取財罪 三人以上共同犯詐欺取財罪 三人以上共同以網際網路對公眾散布而犯詐欺取財罪 三人以上共同以犯詐欺取財罪 宣   告   刑  有期徒刑1年3月 有期徒刑1年2月 有期徒刑1年2月 有期徒刑1年2月 犯 罪 日 期  106年4月13日至同年月26日間 106年4月10日至同年月29日間 106年4月28日至同年月29日間 106年4月10日至同年月11日間 偵查（自訴）機關年度案號                    臺灣臺北地方檢察署106年度偵字第11589、20989號    最後事實審 法    院 臺灣高等法院     案    號 109年度上訴字第2763號     判決日期 110年1月20日    確定判決 法    院 最高法院     案    號 110年度台上字第4707號     確定日期 110年8月19日    可否易科罰金         否         否         否         否 備        註  臺灣臺北地方檢察署110年度執字第4125號（編號1至12部分，原判決已定應執行有期徒刑1年8月)    

編        號  5 6 7         8 罪        名  三人以上共同以網際網路對公眾散布而犯詐欺取財罪 共同以網際網路對公眾散布而犯詐欺取財罪 三人以上共同犯詐欺取財罪 三人以上共同犯詐欺取財罪 宣   告   刑  有期徒刑1年2月 有期徒刑1年1月 有期徒刑1年 有期徒刑1年 犯 罪 日 期  106年4月6日 106年4月2日 106年4月20日至同年月27日間 106年4月某日至同年月22日間 偵查（自訴）機關年度案號                    臺灣臺北地方檢察署106年度偵字第11589、20989號    最後事實審 法    院 臺灣高等法院     案    號 109年度上訴字第2763號     判決日期 110年1月20日    確定判決 法    院 最高法院     案    號 110年度台上字第4707號     確定日期 110年8月19日    可否易科罰金         否         否         否         否 備        註  臺灣臺北地方檢察署110年度執字第4125號（編號1至12部分，原判決已定應執行有期徒刑1年8月)    
編        號  9 10 11         12 罪        名  三人以上共同犯詐欺取財罪 三人以上共同以網際網路對公眾散布而犯詐欺取財罪 三人以上共同以網際網路對公眾散布而犯詐欺取財罪 共同以網際網路對公眾散布而犯詐欺取財罪 宣   告   刑  有期徒刑1年 有期徒刑1年 有期徒刑1年 有期徒刑1年 犯 罪 日 期  106年3月25日至同年4月20日間 106年3月18日 106年2月26日至同年月27日間 106年1月25日 偵查（自訴）機關年度案號                    臺灣臺北地方檢察署106年度偵字第11589、20989號    最後事實審 法    院 臺灣高等法院     案    號 109年度上訴字第2763號     判決日期 110年1月20日    確定判決 法    院 最高法院     案    號 110年度台上字第4707號     確定日期 110年8月19日    可否易科罰金         否         否         否         否 備        註  臺灣臺北地方檢察署110年度執字第4125號（編號1至12部分，原判決已定應執行有期徒刑1年8月)    

編        號           13          14          15 罪        名     共同犯詐欺取財罪    共同犯詐欺取財罪   共同犯詐欺取財罪 宣   告   刑       有期徒刑3月      有期徒刑2月     有期徒刑2月 犯 罪 日 期  106年5月2日至同年月3日間 106年5月1日至同年月2日間 105年12月12日至同年月13日間 偵查（自訴）機關年度案號              臺灣臺北地方檢察署106年度偵字第11589、20989號   最後事實審 法    院                            臺灣高等法院    案    號 109年度上訴字第2763號    判決日期 110年1月20日   確定判決 法    院                            臺灣高等法院    案    號 109年度上訴字第2763號    確定日期 110年1月20日   可否易科罰金          是          是          是 備        註  臺灣臺北地方檢察署110年度執字第4128號（編號13至17部分，原判決已定應執行有期徒刑6月)   

編        號                16                 17 罪        名          共同犯詐欺取財罪        共同犯詐欺取財罪 宣   告   刑           有期徒刑2月         有期徒刑2月 犯 罪 日 期           105年11月10日         106年3月4日 偵查（自訴）機關年度案號              臺灣臺北地方檢察署106年度偵字第11589、20989號  最後事實審 法    院                            臺灣高等法院   案    號 109年度上訴字第2763號   判決日期 110年1月20日  確定判決 法    院                            臺灣高等法院   案    號 109年度上訴字第2763號   確定日期 110年1月20日  可否易科罰金                  是                 是 備        註   臺灣臺北地方檢察署110年度執字第4128號（編號13至17部分，原判決已定應執行有期徒刑6月)